臺灣高等法院臺南分院刑事判決　　　　 94年度上訴字第368號
上　訴　人
即　被　告　甲○○
上列上訴人因違反毒品危害防制條例案件，不服臺灣台南地方法
院93年訴字第1368號中華民國94年2月3日第一審判決（起訴案號
：臺灣台南地方法院檢察署93年營毒偵字第0449號），提起上訴
，本院判決如下：
    主  文
上訴駁回。
    事  實
一、甲○○前因竊盜及違反麻醉藥品管理條例，經法院判處應執
    行有期徒刑1年10月，於民國（下同）88年3月09日縮刑假釋
    ，至89年2月25日假釋期滿，以已執行論。又因施用第2級毒
    品案件，經送觀察勒戒後，認無繼續施用毒品傾向，於91年
    07月16日釋放出所，並經臺灣嘉義地方法院檢察署檢察官，
    於91年7月17日，以91年毒偵緝字第105號為不起訴處分確定
    ，竟仍不知悔改，於釋放後五年內，又分別基於施用第1、2
    級毒品之概括犯意，自93年05月間起，迄93年11月14日止，
    在台南縣新營市○○里○○○街住處，施用第1級毒品海洛因
    多次。另自92年間起，至93年11月17日止，在上揭處所，施
    用第2級毒品安非他命多次。嗣於93年11月18日下午2時許，
    為警持台灣台南地方法院核發搜索票，搜索上址，當場查獲
    第1級毒品海洛因28包（毛重共62．55公克）、第2級毒品安
    非他命10包（毛重共18．7 公克），甲○○所有供施用安非
    他命吸食器02組。又於93年11月18日17時50分許，經甲○○
    同意，採集其尿液送驗結果，發現其尿液分別呈嗎啡及甲基
    安非他命陽性反應，而查知上情。
二、案經臺南縣警察局新營分局報請臺灣臺南地方法院檢察署檢
    察官偵查起訴。
    理  由
一、上揭事實，業據被告於本院審理時供承於上揭時地施用1、2
    級毒品之事實（詳上訴卷40至41頁），而被告於93年11月18
    日17時50分許，經警採尿送驗結果，發現被告尿液呈嗎啡及
    甲基安非他命陽性反應，有台南縣衛生局93年12月08日尿液
    檢驗成績書在卷可憑（詳警卷48頁，原審卷35頁）。是被告
    自白連續施用第1、2級毒品犯行，核與事實相符，堪以認定
    。又於告前因施用第02級毒品，經送觀察勒戒後，認無繼續
    施用毒品傾向，嗣於91年07月16日釋放，並由臺灣嘉義地方
    法院檢察署檢察官，於91年7月17日，以91年毒偵緝字105號
    不起訴處分確定，有台灣高等法院被告全國前案紀錄表及不
    起訴處分書在卷可稽（詳偵查卷24頁）。茲被告於釋放後05
    年內，再犯本件施用第1、2級毒品犯行，自應依毒品危害防
    制條例第23條第02項規定，追訴處罰。
二、核被告所為，係犯毒品危害防制條例第10條第1項、第2項施
    用第1、2級毒品罪。被告先後多次施用第1級及第2級毒品犯
    行，時間緊接，手法相同，且所犯係構成要件相同罪名，顯
    均係基於概括犯意反覆為之，為連續犯，應各依刑法第56條
    規定，均論以一罪，並各依法加重其刑。又被告施用1、2毒
    品前，多次持有毒品低度行為，分別為其施用高度行為所吸
    收，均不另論。又被告所犯上開二罪，犯意各別，罪名不同
    ，應分論併罰。又被告前因竊盜及違反麻醉藥品管理條例罪
    ，經法院判處應執行有期徒刑01年10月，於88年3月9日縮刑
    假釋，至89年02月25日假釋期滿，以已執行論，有台灣高等
    法院被告全國前案紀錄表在卷可按。茲被告於有期徒刑執行
    完畢05年內，再犯本件有期徒刑以上刑之罪，為累犯，應依
    刑法第47條規定，各遞加其刑。
三、原判決以被告罪證明確，因予適用毒品危害防制條例第10條
    第1項、第2項、第18條第01項前段，刑法第11條前段、第56
    條、第47條、第51條第5款、第38條第1項第02款規定，併審
    酌被告有多次竊盜前科，素行不良，且因施用毒品，經觀察
    勒戒完畢，又再次施用，足認被告意志不堅，然因施用毒品
    係自戕行為，被告犯後坦承犯行，態度良好等情狀，就被告
    所犯施用第1級毒品部分，量處有期徒刑1年02月，另被告所
    犯施用第2級毒品部分，量處有期徒刑7月，並定其應執行刑
    為有期徒刑1年7月，以資懲儆。併敘明扣案第01級毒品海洛
    因28包（毛重62．55公克）、第02級毒品安非他命10包（毛
    重18．7 公克），分係毒品海洛因及安非他命，已如前述，
    則依毒品危害防制條例第18條第01項前段規定，自應宣告沒
    收併銷燬之。另吸食器二組，係被告所有，且供被告施用安
    非他命所用，亦據被告供明在卷（詳警卷09頁），併依刑法
    第38條第1項第2款規定，宣告沒收。至扣案第01級毒品海洛
    因28包、第02級毒品安非他命10包，被告於本院審理時，雖
    否認為其所有，並辯稱係其兒子陳建宏所有云云（詳上訴卷
    40頁）。然扣案毒品，既經臺南縣警察局新營分局初步檢驗
    結果，確認係屬海洛因及安非他命無訛，有檢驗報告單二紙
    在卷可憑（詳43至44頁）。依此，扣案毒品既分屬海洛因及
    安非他命，則依毒品危害防制條例第18條第01項前段規定，
    不問屬於犯人與否，自應予宣告沒收併銷燬之，併此敘明。
四、本院經核，原判決認事用法，均無違誤，量刑亦稱妥適。被
    告上訴意旨，以原判決量刑過重，而指摘原判決不當，依上
    所述，為無理由，應予駁回。
據上論斷，應依刑事訴訟法第368條，判決如主文。
本案經檢察官楊治宇到庭執行職務。
中　　華　　民　　國　　94　　年　　5　　月　　19　　日
                  刑事第六庭    審判長法　官  蔡崇義
                                      法　官  吳永宋
                                      法　官  董武全
以上正本證明與原本無異
施用第一級毒品部分，如不服本判決應於收受本判決後十日內向
本院提出上訴書狀，其未敘述上訴理由者，並得於提起上訴後十
日內向本院補提理由書狀（均須按他造當事人之人數附繕本）「
切勿逕送上級法院」
其餘不得上訴。
                                      書記官  許美惠
中　　華　　民　　國　　94　　年　　5　　月　　19　　日
附錄法條：
毒品危害防制條例第十條
施用第一級毒品者，處六月以上五年以下有期徒刑。
施用第二級毒品者，處三年以下有期徒刑。
